臺灣高雄地方法院民事裁定　　　　　　　110年度訴字第233號
上　訴　人
即　原　告　煌勝企業工程有限公司

法定代理人　高煌勝　
訴訟代理人　林砡如　
被上訴　人
即　被　告　黃春治　

上列當事人間請求拆屋還地等事件，本院裁定如下：
    主      文
上訴人應於本裁定送達後五日內，繳納上訴裁判費新臺幣壹仟伍
佰元，逾期未補正，即裁定駁回上訴。
    理      由
一、按提起第二審上訴，應依訴訟標的金額繳納裁判費，民事訴
    訟法第77條之16定有明文。又上訴不合程式或有其他不合法
    情形而可以補正者，原第一審法院應定期間命其補正，如不
    於期間內補正，應以裁定駁回之，同法第442 條第2 項亦有
    明文。
二、查：
（一）按以一訴主張數項標的者，其價額合併計算之。但所主張
      之數項標的互相競合或應為選擇者，其訴訟標的價額，應
      依其中價額最高者定之。以一訴附帶請求其孳息、損害賠
      償、違約金或費用者，不併算其價額；因定期給付或定期
      收益涉訟，以權利存續期間之收入總數為準；期間未確定
      時，應推定其存續期間，民事訴訟法第77條之2 及第77條
      之10分別定有明文。次按上訴所得受之利益，應依上訴之
      聲明定之。上訴聲明所得受之利益，因上訴人對原判決不
      服之程度與應如何廢棄或變更之範圍不同而有異。上訴聲
      明之範圍，若僅就利息或其他孳息、損害賠償、違約金或
      費用部分提起上訴者，仍應依其價額，以定上訴利益之價
      額（最高法院92年度台抗字第471 號、98年台聲字第210
      號裁定意旨參照）。又此所稱「以一訴附帶請求」者，以
      附帶請求與主請求標的間須有主從關係，且附帶請求係隨
      主訴訟標的之法律關係存在而發生者，始有本條項「不併
      算其價額」規定之適用（最高法院103 年度台抗字第666
      號裁定意旨參照）。
（二）上列上訴人與被上訴人間請求拆屋還地等事件，上訴人對
      於本院民國110 年8 月27日110 年度訴字第233 號判決敗
      訴部分提起上訴，並聲明: ㈠原判決關於駁回上訴人後開
      第二項之部分及該訴訟費用之裁判均廢棄。㈡案件審理所
      需地政規費新臺幣（下同）貳萬元整部分由被上訴人負擔
      。
（三）經查：上訴人就被駁回之後開第二項提起上訴，即原審訴
      之聲明第二項：被上訴人應就給付上訴人自本起訴狀繕本
      送達之翌日起至返還高雄市○○區○○段○○段0000號土
      地之日止，按系爭土地占用面積及土地公告價格總價年利
      息百分之十計算之金額，應屬僅就不當得利之數額為上訴
      ，揆諸首揭規定及說明，即應以其聲明不服之數額計算其
      價額，並無民事訴訟法第77條之2 第2 項規定之適用。次
      按不當得利給付之部分，應具定期給付性質，核定其訴訟
      標的價額，應依民事訴訟法第77條之10規定，以被上訴人
      對於上訴人之不當得利返還請求權權利存續期間定之。故
      權利之存續期間應自起訴狀繕本送達之翌日即110 年1 月
      31日起至被上訴人自行拆除占用土地物之時即110 年7 月
      20日止共170 日。另占用之面積經土地複丈成果圖，共
      0.84平方公尺（計算式：鐵窗0.03平方公尺＋鐵窗上方雨
      遮0.14平方公尺＋雨遮0.67平方公尺＝0.84平方公尺），
      故按上訴人所主張之相當於租金不當得利之數額，應核定
      為2,230 元（計算式：土地公告價格57,000元/ ㎡×0.84
      ㎡×經過期間170 日÷365 日÷10＝2,230 元，元以下四
      捨五入）。另上訴人主張被上訴人應給付地政規費20,000
      元，故上訴人就本件上訴利益之標的價額應核定為22,230
      元（20,000元＋2,230 元＝22,230元），應徵第二審裁判
      費1,500 元，未據上訴人繳納。茲限上訴人於收受本裁定
      送達後5 日內補繳，毋得延誤，逾期未補正即裁定駁回其
      等之上訴。
三、爰裁定如主文。
中    華    民    國   110    年    10    月    6     日
                  民事第四庭    法  官  郭任昇
正本係照原本作成。
如對本裁定抗告須於裁定送達後10日內向本院提出抗告狀，並繳
納裁判費新台幣1,000元。
中    華    民    國   110    年    10    月    6     日
                                書記官  林秀敏